臺北高等行政法院裁定
110年度救字第730號
聲  請  人  姜廣利                                      
上列聲請人對於本院110年度救字第604號裁定聲請再審（本院11
0年度救再字第633號），並聲請訴訟救助，就訴訟救助部分，本
院裁定如下：
　　主  文
聲請駁回。
聲請訴訟費用由聲請人負擔。
　　理  由
一、行政訴訟法第101條規定：「當事人無資力支出訴訟費用者
    ，行政法院應依聲請，以裁定准予訴訟救助。但顯無勝訴之
    望者，不在此限。」第102條第2項、第3項規定：「（第2項
    ）聲請人無資力支出訴訟費用之事由應釋明之。（第3項）
    前項釋明，得由受訴行政法院管轄區域內有資力之人出具保
    證書代之。」上開規定所稱無資力，是指窘於生活，且缺乏
    經濟上的信用者而言（另參酌最高行政法院前97年度裁聲字
    第18號判例）。又依行政訴訟法第176條準用民事訴訟法第2
    84條規定，聲請人為釋明其無資力支出訴訟費用，應提出得
    供法院即時調查的證據。而所謂釋明是指讓法院得到大致的
    心證，可以相信其主張為真實的程度。如聲請人未提出證據
    ，或提出的證據未能使法院可信其無資力支出訴訟費用的主
    張為真實，即應將其聲請駁回。
二、聲請意旨：聲請人具有中低收入戶證明，可以表徵窘於生活
    的事實，聲請人無資力支出訴訟費用，且有勝訴之望，請准
    予訴訟救助。
三、聲請人不服本院110年度救字第604號裁定，聲請再審（本院
    110年度救再字第633號），並聲請訴訟救助，其聲請再審的
    裁判費為新臺幣（下同）300元。聲請人雖提出臺北市松山
    區公所函文（發文字號：北市松社字第109100466號），但
    此僅得認為聲請人的家屬姜榮昇符合臺北市中低收入戶生活
    扶助及低收入戶、中低收入戶調查及審核作業規定，於一定
    期間內准予核列其全戶為臺北市中低收入戶，而獲地方政府
    提供生活扶助等情事，仍無法釋明聲請人已缺乏經濟上信用
    而為無資力的事實。本件難認聲請人於提出本件聲請時已窘
    於生活且缺乏經濟上的信用，而無法支出裁判費300元。此
    外，聲請人復未提出其他得以釋明其窘於生活且缺乏經濟上
    信用，致無資力支出訴訟費用的證據，或提出本院管轄區域
    內有資力之人出具的保證書釋明其事由，依前揭規定及說明
    ，其聲請訴訟救助即無從准許，應予駁回。
四、依行政訴訟法第104條、民事訴訟法第95條、第78條，裁定
    如主文。
中　　華　　民　　國　　110 　年　　11　　月　　16　　日
                  　　  臺北高等行政法院第四庭
                              審判長法  官　高愈杰
                                    法  官　李君豪
                                    法  官　楊坤樵
上為正本係照原本作成。
不得抗告。
中　　華　　民　　國　　110 　年　　11　　月　　16　　日
                                    書記官  高郁婷